臺灣彰化地方法院刑事判決　　　　　　　100年度訴字第845號
公　訴　人　臺灣彰化地方法院檢察署檢察官
被　　　告　詹智祿
選任辯護人　張崇哲律師
　　　　　　鄭弘明律師
被　　　告　陳仕峰
選任辯護人　鄧雲奎律師
被　　　告　謝宏宗
選任辯護人　許家瑜律師
　　　　　　白裕棋律師
上列被告因違反毒品危害防制條例等案件，經檢察官提起公訴（
100 年度偵字第4463、4464號）及移送併辦（100 年度偵字第
6943號），本院判決如下：
    主  文
詹智祿共同販賣第一級毒品，處有期徒刑拾陸年，扣案如附表三
編號7 、8 所示之毒品沒收銷燬之，扣案如附表三編號1 所示之
物沒收。又共同運輸第一級毒品，處有期徒刑拾肆年，扣案如附
表三編號2 所示之毒品沒收銷燬之，扣案如附表三編號1 、3 、
4 、6 所示之物沒收，扣案如附表三編號5 所示之財物與陳仕峰
、馬信安、綽號「張董」、「小魚」等成年男子連帶沒收，如全
部或一部不能沒收，以其等財產連帶抵償之。主刑部分應執行有
期徒刑拾玖年。
陳仕峰共同運輸第一級毒品，處有期徒刑拾柒年，扣案如附表三
編號2 所示之毒品沒收銷燬之，扣案如附表三編號1 、3 、4 、
6 所示之物沒收，扣案如附表三編號5 所示之財物與詹智祿、馬
信安、綽號「張董」、「小魚」等成年男子連帶沒收，如全部或
一部不能沒收，以其等財產連帶抵償之。
謝宏宗幫助運輸第一級毒品，處有期徒刑拾陸年，扣案如附表三
編號9所示之物沒收。
詹智祿、謝宏宗其餘被訴部分無罪。
    犯罪事實
一、詹智祿（綽號詹仔、阿智）明知海洛因、甲基安非他命為毒
    品危害防制條例第2 條第2 項第1 、2 款所定之第一、二級
    毒品，不得持有、運輸、販賣，然因本身經濟狀況不佳，鋌
    而走險，往返大陸、臺灣之間，從事與毒品運輸、交易之相
    關犯罪行為。其於100 年4 月27日在大陸期間，接獲綽號「
    宋董」之男子（下簡「宋董」）傳簡訊詢問其何時將返回臺
    灣，「宋董」並暗示有一批在臺灣的毒品，因為品質不佳賣
    不出去，希望詹智祿回國後幫忙找管道出售（附表一編號1
    至5 ）。嗣詹智祿於翌日（同年4 月28日）搭機返臺入境後
    ，宋董於100 年4 月30日晚間9 時20分又傳簡訊告知：「馬
    告訴我你前天晚上以回，我以交代好了，切等不到你消息，
    麻煩你多費心了」等語（附表一編號37）。詹智祿乃與「宋
    董」共同基於販賣第一級毒品海洛因及第二級毒品甲基安非
    他命之犯意聯絡，於100 年5 月1 日凌晨1 時6 分許，詹智
    祿依「宋董」電話指示，前往臺中市○○路與五權西街口之
    全家便利商店附近，與不詳男子碰面（附表一編號48、51）
    ，並拿取「宋董」交待其代為販售之海洛因3 兩及甲基安非
    他命1 兩（海洛因及甲基安非他命各裝1 袋），得手後帶回
    其友人胡浩良位於臺中市○○區○○路1 段212 號12樓之1
    居所藏放，詹智祿並暫居在胡浩良家中。當天晚上詹智祿取
    出部分海洛因及甲基安非他命供自己及胡浩良試用，經與胡
    浩良商議後，胡浩良同意以新臺幣（下同）8 萬元之價格，
    透過詹智祿向「宋董」買下其中半兩海洛因及半兩安非他命
    。詹智祿與胡浩良達成買賣合意後，因詹智祿正忙於處理另
    一件運輸毒品之事（詳後述），且當時詹智祿還住在胡浩良
    家中，故詹智祿尚未向胡浩良收取價金，亦未將半兩海洛因
    、甲基安非他命畫分出來交給胡浩良，仍維持1 袋海洛因、
    1 袋甲基安非他命之包裝現狀，且放置在胡浩良家中客廳之
    抽屜內。
二、詹智祿知悉綽號「小馬」之馬信安（本院另行依職權告發）
    、綽號「張董」、「小魚」等二位不詳真實姓名年籍之成年
    男子（下稱「張董」、「小魚」）在大陸有獲取海洛因之管
    道，並將找人以肛門夾帶海洛因搭機入境之方式運輸海洛因
    ，乃參與此項計畫，詹智祿負責在臺灣接應攜帶毒品入境之
    人員，並將依馬信安指示把毒品分配給指定之人，而馬信安
    、「張董」則負責在大陸與其他合資者協調、安排選定攜帶
    毒品人員，及決定來臺時機等核心事項。詹智祿將此訊息告
    知住在彰化縣田中鎮之友人謝宏宗，謝宏宗同意提供資金予
    馬信安等人週轉運用，以幫助運輸毒品計畫之實現，並約定
    事成之後可分得部分海洛因。馬信安在大陸找到當時經濟狀
    況欠佳的陳仕峰負責從事風險最高之夾帶海洛因入境任務。
    謀議既定，謝宏宗即基於幫助運輸海洛因之犯意，先於100
    年3 月28日下午1 時46分許，匯款20萬元至馬信安之妹馬翠
    霙申設於京城銀行興業分行帳號00000000000000號帳戶內，
    復於100 年4 月9 日下午5 時16分許，在彰化縣田中火車站
    之大廳，將52萬8 千元交給馬信安指示之取款者馬翠霙（無
    證據證明馬翠霙對本案犯罪計畫知情），又於100 年4 月20
    日下午3 時37分31秒匯款10萬元至馬翠霙之上述帳戶內，供
    馬信安等人統籌運用。詹智祿、陳仕峰、馬信安、「張董」
    、「小魚」等人另共同基於運輸海洛因之犯意聯絡，由詹智
    祿先行於100 年4 月28日搭機返台準備接應事宜，前一日（
    27 日 ）並傳簡訊告知謝宏宗：「別急啊，等我電話，假日
    休息找你喝茶」（附表一編號7 ），返國後詹智祿先住在臺
    中市北屯區采岩汽車旅館內，因身上沒有金錢，乃聯絡其友
    人蔡家駿（業經檢察官認定對本案不知情而為不起訴處分）
    帶1 、2 千元錢來支應花費（附表一編號23），馬信安另在
    大陸以電話要求其妹馬翠霙於100 年4 月30日下午4 時41分
    許轉帳1 萬元至蔡家駿的郵局帳戶內（附表一編號27至29）
    。當日晚間10時57分許，馬信安打電話指示詹智祿以蔡家駿
    帳戶內之款項支應請人吃飯等相關開銷（附表一編號44），
    詹智祿乃在同日晚間11時46分打電話告知謝宏宗「車還沒到
    」、「等明天再聯絡」（附表一編號46）。翌日（5 月1 日
    ）下午6 時15分許，馬信安打電話指示詹智祿於明天（指5
    月2日 ）下午去台中烏日的高鐵站接人（附表一編號67），
    並商議事成後要先分給綽號「阿忠」之謝宗宏（按：詹智祿
    行動電話內聯絡簿所輸入謝宏宗之代號為「鍾」，與譯文中
    之「阿忠」同音）。15分鐘後，詹智祿旋又在同日下午6 時
    39 分 再次打電話向馬信安確認是否為明天，馬信安答稱：
    「對」（附表一編號68）。3 分鐘後（即同日下午6 時42分
    ），詹智祿打電話告知謝宏宗：「明天晚上來找我」（附表
    一編號69），並於同日下午6 時45分傳簡訊告訴謝宏宗：「
    你的車來了」（附表一編號71）。100 年5 月2 日下午3 時
    45分及46分許，「張董」連撥兩通電話交待詹智祿要準備3
    萬元給「阿峰」（附表一編號84、84，按「阿峰」係指運輸
    毒品之陳仕峰），4 分鐘後（即下午3 時51分）詹智祿傳簡
    訊告知謝宏宗：「你來的時候帶個4 萬來借我，朋友那不方
    便要先借他」（附表一編號86），欲向謝宏宗再週轉運毒費
    用4 萬元，然嗣約隔半小時，馬信安又傳簡訊及打電話告知
    詹智祿其已經將3 萬元匯入蔡家駿之帳戶內（附表一編號88
    至89），詹智祿乃依指示將該款項領出備用。同日下午5 時
    許，陳仕峰以肛門夾帶海洛因之方式，自大陸地區搭乘復興
    航空班機經由高雄小港機場抵達臺灣，順利運輸5 顆海洛因
    球入境，隨即轉搭高鐵至臺中烏日站。詹智祿則搭乘不知情
    友人蔡家駿所駕小客車至高鐵臺中烏日站，於同日晚間8 時
    20分與陳仕峰碰面，並將陳仕峰載往臺中市○○區○○路3
    段111 號「采岩汽車旅館」，陳仕峰於該旅館第60 8室內將
    其運輸入境之海洛因球5 顆排出後交付予詹智祿，詹智祿則
    當場交付3 萬元予陳仕峰，作為運輸之代價。
三、詹智祿取得上揭海洛因球5 顆後，即將海洛因球藏放於隨身
    攜帶之皮包內，欲將海洛因球帶回胡浩良位於臺中市○○區
    ○○路之居所。嗣於同日晚間9 時40分許，詹智祿搭乘蔡家
    駿所駕駛之自小客車，行經臺中市○○○路與向心路口，遇
    紅燈而暫停在路口時，遭已跟監多時之法務部調查局中部地
    區機動工作組人員攔查，並當場在詹智祿之皮包內起出上揭
    海洛因球5 顆（法務部調查局中部地區機動工作組扣押物品
    目錄表編號3-3 ，毛重202.8 公克，驗餘淨重189.48公克，
    純度78.20%，純質淨重148.19公克），並扣得詹智祿所為聯
    繫本案販賣、運輸毒品所使用之長江牌雙門號行動電話1 支
    （內含門號0000000000000 號、000000000 號SIM 卡）。詹
    智祿見已東窗事發，無法隱瞞，乃先帶同調查局人員返回采
    岩汽車旅館逮捕陳仕峰，而查扣陳仕峰所持用為聯繫本案運
    輸毒品所使用之門號0000000000000 號諾基亞牌行動電話1
    支，及陳仕峰運輸毒品所獲報酬2 萬9 千元（另外1 千元用
    以支付汽車旅館住宿費而未扣案）、高鐵車票1 張、訂位資
    料1 張、護照1 本及復興航空登機證1 張等物，並在浴室扣
    陳仕峰用以填裝海洛因之保險套1 袋。復前往詹智祿所暫居
    之胡浩良住處（即臺中市○○區○○路1 段212 號12樓之1
    ）實施搜索，因而查獲前揭(一)所載詹智祿向「宋董」取得之
    毒品海洛因1 袋（中機組扣押物品目錄表編號2- 7，毛重11
    5 公克，驗餘淨重10 7.35 公克，純度30.46%，純質淨重32
    .7 0公克）及甲基安非他命1 袋（中機組扣押物品目錄表編
    號2-3 ，毛重45.4公克，驗餘淨重34.48 公克，純度97.89%
    ，純質淨重33.8 7公克）等物。謝宏宗不知詹智祿已遭逮捕
    ，仍於同日晚間11時30分許前往胡浩良家樓下等待，欲向詹
    智祿拿取毒品，惟無法順利聯絡到詹智祿而只好離開。嗣法
    務部調查局人員依通訊監察資料所掌握之線索，於100 年5
    月5 日下午3 時40分許，至謝宏宗位於彰化縣田中鎮○○街
    63號之住所拘提謝宏宗到案，並扣得謝宏宗與詹智祿聯絡本
    案所使用之門號0000000000號諾基亞牌行動電話1 支。
二、案經台灣彰化地方法院檢察署檢察官指揮法務部調查局中部
    地區機動工作組偵查起訴及移送併辦。
    理  由
壹、有罪部分：
一、證據能力之說明：
(一)、按被告之自白，非出於強暴、脅迫、利誘、詐欺、疲勞訊問
    、違法羈押或其他不正之方法，且與事實相符者，得為證據
    ；被告陳述其自白係出於不正之方法者，應先於其他事證而
    為調查，該自白如係經檢察官提出者，法院應命檢察官就自
    白之出於自由意志，指出證明之方法，刑事訴訟法第156 條
    第1 項、第3 項定有明文。準此，被告詹智祿、陳仕峰及各
    該辯護人對檢察官所提被告等人於警詢時、偵查中不利於己
    供述，證據能力並無意見，復本院亦查無有何顯然不正之方
    法取得情事，而悖於渠等自由意志，是被告等人前開不利於
    己供述得為證據。
(二)、次按被告以外之人於審判外之言詞或書面陳述，除法律有規
    定者外，不得作為證據；被告以外之人於偵查中向檢察官所
    為之陳述，除顯有不可信之情況者外，得為證據；被告以外
    之人於審判外之陳述，雖不符前4 條之規定，而經當事人於
    審判程序同意作為證據，法院審酌該言詞陳述或書面陳述作
    成時之情況，認為適當者，亦得為證據。當事人、代理人或
    辯護人於法院調查證據時，知有第159 條第1 項不得為證據
    之情形，而未於言詞辯論終結前聲明異議者，視為有前項之
    同意，刑事訴訟法第159 條第1 項、第159 條之1 第2 項、
    第159 條之5 分別定有明文。又刑事訴訟法第159 條之5 立
    法意旨在於傳聞證據未經當事人之反對詰問予以核實，原則
    上先予排除，惟若當事人已放棄反對詰問權，於審判程序中
    表明同意該等傳聞證據可作為證據；或於言詞辯論終結前未
    聲明異議，基於尊重當事人對傳聞證據之處分權，及證據資
    料愈豐富，愈有助於真實發見之理念，且強化言詞辯論主義
    ，使訴訟程序得以順暢進行，上開傳聞證據亦均具有證據能
    力。經查：關於證人即共同被告彼此間，另證人馬翠霙、蔡
    家駿於警詢時、偵訊時之陳述，被告等人及各該辯護人對此
    均不爭執其證據能力，復經本院認其作成之情形並無不當之
    處，經審酌後認為適當，故渠等證人前開審判外之陳述亦得
    為證據。
(三)、再按鑑定之經過及其結果，應命鑑定人以言詞或書面報告；
    法院或檢察官得囑託醫院、學校或其他相當之機關、團體為
    鑑定，或審查他人之鑑定，準用前開規定，刑事訴訟法第20
    6 條第1 項、第208 條第1 項前段定有明文。經查，法務部
    調查局濫用藥物實驗室鑑定書及法務部調查局鑑定書各1 份
    （100 年度偵字第4463號卷宗第311 及312 頁），屬檢察官
    指揮司法警察囑託之鑑定機關，並為該機關執行毒品鑑定公
    務所出具書面鑑定報告，依刑事訴訟法第159 條之立法理由
    及同法第206 條規定，自得為證據，且被告等人及各該辯護
    人於本院審理時，就此部分之證據能力亦不爭執，迄至辯論
    終結時，均未聲明異議，復核該鑑定書與檢察官主張之犯罪
    事實有關聯性，是可認前開鑑定書具有證據能力。
(四)、復按偵查犯罪機關依法定程序監聽之錄音，係以監聽之錄音
    帶為其調查犯罪所得之證據，司法警察依據監聽錄音結果予
    以翻譯而製作之通訊監察譯文，乃該監聽錄音帶內容之顯示
    ，此為學理上所稱之「派生證據」，屬於文書證據之一種。
    於被告或訴訟關係人對其譯文之真實性發生爭執或有所懷疑
    時，法院固應依刑事訴訟法第165 條之1 第2 項之規定，勘
    驗該監聽錄音帶以踐行調查證據之程序，俾確認該錄音聲音
    是否為通訊者本人及其內容與通訊監察譯文之記載是否相符
    ，或傳喚該通訊者為證據調查。倘被告或訴訟關係人對該通
    訊監察譯文之真實性並不爭執，即無勘驗辨認其錄音聲音之
    調查必要性，法院於審判期日如已踐行提示通訊監察譯文供
    當事人辨認或告以要旨，使其表示意見等程序並為辯論者，
    其所為之訴訟程序即無不合。最高法院98年度臺上字第20
    16 號 刑事判決意旨可資參照。本案據為認定事實依據之通
    訊監察譯文，均經本院依法核發通訊監察書在卷（本院卷第
    164 至195 頁），經本院審理時踐行提示並告以要旨之程序
    ，公訴人、被告及其辯護人均無意見，本院亦未發現有以非
    法方式取得或製作通訊監察譯文之事證，參照上開說明，本
    案之通訊監察譯文自有證據能力。
(五)、另本案認定事實所引用之卷內其餘卷證資料，均與本案事實
    具有自然關聯性，復分屬書證、物證性質，且查無事證足認
    有違背法定程序或經偽造、變造所取得之情事，亦無刑事訴
    訟法第159 條之4 之顯有不可信之情況與不得作為證據之情
    形，被告等人及各該辯護人對此部分之證據能力皆不爭執，
    均可認有證據能力。
二、認定犯罪事實所憑證據及理由：
(一)、關於本案之查獲經過，乃是由法務部調查站人員嚴密監聽而
    偵破，監聽對象計有：被告詹智祿所持用門號0000000000
    000 、0000000000號雙卡式行動電話（已扣案）被告謝宏
    宗所使用門號0000000000行動電話（已扣案）證人馬翠霙
    （即共犯馬信安之妹）所使用門號0000000000號行動電話（
    此門號業經證人馬翠霙於調查站訊問時供述為其個人使用之
    電話號碼，參見100 年度偵字第4463號卷宗第283 頁筆錄）
    。除部分通訊監察譯文已在檢察官偵查階段呈現附卷外，本
    院另依職權囑託調查站偵辦人員將與犯罪時間較接近之可疑
    通聯內容進一步翻譯附卷，並當庭勘驗被告詹智祿行動電話
    輸入之聯絡人資料及存留於行動電話內之簡訊畫面（已抄錄
    聯絡人資料並翻拍簡訊內容照片附於本院卷(三)第30至100 頁
    ），再依通聯事件發生時序整理如附表一及附表二所示，先
    予敘明。
(二)、關於犯罪事實「一」之查證：
    訊據被告詹智祿對其於前揭犯罪事實一所載之時間、地點，
    依「宋董」之指示向不詳之人取得海洛因1 袋（3 兩）及甲
    基安非他命1 袋（1 兩），帶回友人胡浩良住處，其與胡浩
    良試用後，乃代替「宋董」以8 萬元價格將海洛因半兩及甲
    基安非他命半兩販賣予胡浩良等情，均坦承不諱，並有下列
    證據可資參佐：
    、被告詹智祿於本院審理時解釋附表一編號4 、5 之譯文
        含義略稱：「『鄉下』是指台灣，『茶』是指毒品，『
        和董』是宋董的朋友，『拖了十幾天』是指毒品到了台
        灣還沒有賣出去，『少爺』是指他的小弟，『三份茶』
        是指3 兩海洛因，…因這批毒品的品質不好，宋董要問
        我回臺灣是否可以幫他處理掉這些毒品」等語（本院卷
        第156 頁），又對照編號1 至5 、37、47、48、65、67
        等相關通聯譯文內容，足證在被告詹智祿回臺之前，「
        宋董」所稱之毒品確實已經出現在臺灣，且被告詹智祿
        是在返國前臨時被「宋董」告知有該批品質較差之毒品
        ，要求被告詹智祿返國後代為販售處理，核與被告詹智
        祿自白之事實相符，尚無證據足以證明此批毒品係被告
        詹智祿自國外運輸入境，故起訴書記載被告詹智祿此部
        分犯行係涉犯運輸毒品、私運管制物品進口等犯行云云
        ，顯無所據。
    、關於被告詹智祿販賣海洛因及甲基安非他命予友人胡浩
        良之經過，業據被告詹智祿於本院100 年10月31日審理
        時供稱：「我是代替宋董把各半兩的海洛因及甲基安非
        他命賣給胡浩良，但是錢還沒有拿到，毒品也還沒有劃
        分出來，就已經被查獲了。我當時跟胡浩良約好，從這
        各半兩的海洛因及甲基安非他命中，我施用掉多少毒品
        ，我會再拿錢給胡浩良，剩下多少毒品就是給胡浩良的
        ，這是因為胡浩良才有錢可以先出這8 萬元給宋董，我
        比較沒有錢，事後我看看施用了多少，我再跟胡浩良算
        就好」、「【審判長問：你到底與胡浩良談論毒品買賣
        的標準為何？】答：我們談的價格是1 兩海洛因10萬元
        ，但因胡浩良自己身上還有其他的海洛因，所以他說他
        只要再買半兩海洛因及甲基安非他命，也就是半兩5 萬
        元，甲基安非他命是半兩3 萬5 千元，但因我自己也有
        施用毒品的習慣，所以我們兩個決定一起合出這8 萬元
        ，我們打算先一起施用，最後扣掉我們已經施用的毒品
        ，看看剩下多少再拿錢給宋董。【審判長問：胡浩良驗
        尿的毒品結果是一、二級毒品陽性反應，這是因為胡浩
        良施用你向宋董拿的那些海洛因及甲基安非他命，還是
        胡浩良施用他本來自己持有的1 兩海洛因？】答：我們
        是先拿我在5 月1 日凌晨那向宋董拿的那3 兩海洛因一
        起施用，我們施用完後，覺得品質不好，而我們兩個施
        用的甲基安非他命也是同一日我向宋董拿到的那包甲基
        安非他命，就是本案的扣案物。【審判長問：為何你剛
        剛說海洛因半兩是5 萬元，甲基安非他命半兩是3 萬5
        千元，這樣合起來一共8 萬5 千元，跟你所說的價金為
        8 萬元也不符合？】答：因我跟胡浩良已經共同有用掉
        一部分的海洛因及甲基安非他命，我們打算騙宋董說，
        我們把毒品送給人家作為樣品施用掉了，扣案的毒品我
        們本來還打算再多施用一點，然後將剩下的部分以半兩
        海洛因及半兩甲基安非他命8 萬元的價格向宋董買」等
        語（本院卷第147 頁背面至148 頁背面），核與被告胡
        浩良於警詢、偵訊時均坦承其以8 萬元之價格向被告詹
        智祿購得半兩海洛因及半兩甲基安非他命等情相符，有
        證人胡浩良之警詢筆錄及偵訊筆錄可參（100 年度偵字
        第4463號卷宗第58至59、171 至172 頁），足證被告詹
        智祿確已將「宋董」交待處理之毒品部分販賣予證人胡
        浩良。
    、法務部調查站人員在被告詹智祿之友人胡浩良住處查獲
        之白色粉末1 包（中機組扣押物品目錄表編號2-7 ，毛
        重115 公克）及白色結晶體1 包（中機組扣押物品目錄
        表編號2-3 ，毛重45.4公克），經送驗結果分別為海洛
        因（驗餘淨重107.35公克，純度30.46%，純質淨重32.7
        0 公克）及甲基安非他命（驗餘淨重34.48 公克，純度
        97.89%，純質淨重33.8 7公克），有法務部調查局濫用
        藥物實驗室鑑定書及法務部調查局鑑定書各1 份在卷可
        參（100 年度偵字第4463號卷宗第311 及312 頁）。此
        部分毒品在法務部調查局中部地區機動工作組扣抽物品
        目錄表上雖然分別記載海洛因屬被告詹智祿持有，甲基
        安非他命為胡浩良持有（100 年度偵字第4463號卷宗第
        63頁），但被告詹智祿於本院審理時解釋稱：「我準備
        要賣給他（指胡浩良）的毒品，還跟我本身的毒品放在
        一起，我要給他的那個部分尚未分出來交給他，當天我
        要出門時，我只是將毒品全部放在他家客廳的抽屜裡面
        ，警察查獲時，就問我們這包毒品是我的或是胡浩良的
        ，我說都是我的，警察另外分出1 包毒品（應指甲基安
        非他命）放在胡浩良那邊」等語（本院卷第148 頁）。
        是依被告詹智祿所言，扣案上述海洛因1 袋及甲基安非
        他命1 袋之包裝仍處於其初向「宋董」取得毒品之原始
        狀態，尚未將胡浩良購買之部分畫分出來。而上述扣案
        海洛因純度僅30.46%，與被告詹智祿與「宋董」在電話
        聯絡中談到這批毒品品質較差之情形相符，且被告詹智
        祿稱「宋董」提供之毒品海洛因為3 兩，甲基安非他命
        為1 兩，其中被告詹智祿及胡浩良已取些許毒品試用等
        情，亦與上述扣案海洛因驗餘淨重107.35公克（接近3
        兩）、甲基安非他命驗餘淨重34.48 公克（接近1 兩）
        之重量大致相當（按：1 兩＝37.5公克），是認被告詹
        智祿於本院審理時之供述，堪以採信。則以上情觀之，
        被告詹智祿當時是住在胡浩良家中，毒品放置在胡浩良
        家中客廳抽屜內，被告詹智祿雖尚未取出其中半兩海洛
        因及半兩甲基安非他命交付胡浩良，但胡浩良已經拿取
        、施用部分毒品，該毒品在客觀上已處於胡浩良占有支
        配狀態，則被告詹智祿與胡浩良達成買賣毒品之意思合
        致時，買賣行為應屬完成。
    、附表一編號5 譯文中，「宋董」簡訊內容稱「鄉下三份
        茶」（意指海洛因3 兩）花約34萬，附表一編號67譯文
        中，馬信安告知被告詹智錄「宋董」願降價為10萬元，
        然實際上被告詹智祿是以8 萬元價格販賣半兩海洛因及
        半兩甲基安非他命予胡浩良，則被告詹智祿有無營利之
        意圖？綜觀前揭證據顯示「宋董」為被告詹智祿之上游
        ，衡情「宋董」對取得毒品之成本究竟多少，並無必然
        會誠實地讓詹智祿知道，而純度30.46%之海洛因顯已經
        過大量稀釋，「宋董」方面傳來訊息稱10萬元是賤價出
        售，且以上游賣家之身分抱怨花費甚多，對老婆無法交
        待云云，正如同坊間常見賣家常用「跳樓大拍賣」、「
        賠本出售」等諸般口號讓買主誤認撿到便宜貨以吸引買
        主之手段，不能因此遽信出售者沒有營利意圖。固然純
        度30.46%之海洛因，在毒品大盤商眼裡未必屬上好貨色
        ，但在中、下盤之交易中，該等級仍非劣質品，證人胡
        浩良於警詢時稱其以8 萬元購買之海洛因及甲基安非他
        命，市價約有12萬元之行情（100 年度偵字第4463號卷
        宗第59頁），故難認上游「宋董」欠缺販賣海洛因營利
        之意圖，更何況上游「宋董」派人交給被告詹智祿之甲
        基安非他命，純度高達97.8 9% ，品質甚佳，此部分更
        無所謂賤價出售之問題，衡情「宋董」應可由此販賣行
        為中獲取相當利益。而被告詹智祿於本院審理時稱其原
        本是打算要向「宋董」買入毒品再找合適的買主出售謀
        利，但實際上被告詹智祿並無購毒之資力（此由被告詹
        智祿返國後就打電話找朋友蔡家駿帶1 、2 千元來汽車
        旅館應急之過程《附表一編號23》即可窺知被告詹智祿
        之財力狀況不佳），被告詹智祿也坦承是胡浩良比較有
        錢，胡浩良才有能力支付8 萬元，已如前述，故被告詹
        智祿其實是幫「宋董」尋找買主，而不是本身買入再賣
        出。而被告詹智祿在幫「宋董」找尋買主過程中，可以
        獲得免費試用毒品之利益，其於本院審理時坦承：「因
        我跟胡浩良已經共同有用掉一部分的海洛因及甲基安非
        他命，我們打算騙宋董說，我們把毒品送給人家作為樣
        品施用掉了，扣案的毒品我們本來還打算再多施用一點
        ，然後將剩下的部分以半兩海洛因及半兩甲基安非他命
        8 萬元的價格向宋董買」，是以被告詹智祿確可從販毒
        過程中獲得利益，主觀上具有販賣毒品之意圖，應無疑
        義。
    、綜上，被告詹智祿販賣海洛因、甲基安非他命之事證明
        確，此部分犯行堪以認定。
(二)、犯罪事實「二」之查證：
    訊據被告詹智祿、陳仕峰對於前揭犯罪事實二所載時、地由
    大陸運輸海洛因入境臺灣，及其等在犯罪計畫中所分擔之角
    色，均坦承不諱，被告謝宏宗則矢口否認有幫助運輸毒品之
    犯行，辯稱：我只是委託被告詹智祿幫我匯款到大陸，因為
    我太太的家族在那裡從事柴油買賣生意需要資金，我太太4
    月間返回大陸時也需要生活費，被告詹智祿雖是透過馬信安
    幫我兌換人民幣，但我跟馬信安彼此並不認識，我沒有參與
    他們的犯罪，被告詹智祿返國後邀我見面聊天，我們沒有特
    別的目的，通聯譯文中說到的「車」，並非毒品之暗語，而
    是指真正的車子，因為當時我們雙方都沒有交通工具使用，
    要等借到車時才能見面云云。經查：
    、被告詹智祿於100 年4 月28日入境回國後，與綽號「小
        馬」之馬信安保持密切聯絡，馬信安先指示其妹馬翠霙
        匯款1 萬元至被告詹智祿友人蔡家駿之帳戶內，要被告
        詹智祿領出該款請人吃飯報公帳，又告知何時被告陳仕
        峰即將入境，指示被告詹智祿至高鐵臺中站接應，並匯
        款3 萬元至蔡家駿之帳戶內，要求被告詹智祿領出後交
        給被告陳仕峰作為運毒之酬勞等情，均在附表一所示之
        通聯譯文中一覽無疑（參見附表一編號27、29、41至44
        、67 、76 至81、84、85、88至103） ，上述匯款、領
        款過程並經證人馬翠霙、蔡家駿證述在卷，且有被告詹
        智祿入出境資料（100 年度偵字第4463號卷宗第306 頁
        ）、馬翠霙京城商業銀行帳戶交易明細表（100 年度偵
        字第44 63 號卷宗第302 頁）、蔡家駿中華郵政股份有
        限公司竹塘郵局交易明細表（100 年度偵字第4463號卷
        宗第250 頁）在卷可參。至扣案之白色球狀物5 顆，經
        送驗結果均確認係第一級毒品海洛因（法務部調查局中
        部地區機動工作組扣押物品目錄表編號3-3 ，毛重202.
        8 公克，驗餘淨重189.48公克，純度78.20%，純質淨重
        148.19公克），有法務部調查局濫用藥物實驗室鑑定書
        在卷可稽（100 年度偵字第4463號卷宗第311 頁），另
        有被告陳仕峰所持用為聯繫本案運輸毒品所使用之門號
        0000000000000 號若基亞牌行動電話1 支，及運輸毒品
        報酬2 萬9 千元（另外1 千元已用以支付汽車旅館住宿
        費）、高鐵車票1 張、訂位資料1 張、護照1 本及復興
        航空登機證1 張、保險套1 袋等物扣案可佐，均足證被
        告詹智祿、陳仕峰之自白與事實相符。上述譯文資料足
        以顯示被告詹智祿是聽從馬信安、「張董」等男子指揮
        行事（被告詹智祿向馬信安稱：「我的時間攏是你的，
        看你按怎都好」，參見附表一編號44），馬信安另曾安
        排綽號「小魚」之共犯與被告陳仕峰聯絡，或向被告詹
        智祿傳達訊息（附表編號84譯文內容參照），且馬信安
        曾向被告詹智祿透露股東間的利益分配問題，並表示「
        我都喬好了」（附表一編號41、43），又馬信安決定、
        通知轉帳匯款之金額、用途，馬信安及「張董」告知被
        告詹智祿接應被告陳仕峰之時間、地點等情，均足證馬
        信安、「張董」等人是運輸毒品之核心人物，並居於指
        揮地位，被告詹智祿聽從命令負責接應被告陳仕峰，準
        備將運入之毒品分送到出資者手上（馬信安稱：「你就
        先幫我，都乎廠商就對啦」、「我的優先，我要趕在母
        親節前削削就對了」，參見附表一編號42）。是被告詹
        智祿、陳仕峰雖非犯罪計畫最核心之決策份子，卻是負
        責執行任務之關鍵人物，其等所分擔之犯罪事實，堪以
        認定。
    、被告謝宏宗雖矢終否認涉及本案，並辯稱其只是單純要
        與被告陳仕峰見面聊天，匯款目的是要投資妻舅在大陸
        之柴油生意，或與被告詹智祿有商品代購之交易往來云
        云，然查：
        (1)、附表一編號6 至8 之通聯譯文顯示被告謝宏宗急切
            想找被告詹智祿，被告詹智祿回國前也傳簡訊告訴
            被告謝宗宏：「別急，等我電話」（附表一編號7
            ）。而被告詹智祿在100 年4 月28日返國後，忙於
            與「宋董」、「張董」、馬信安等人聯繫販毒、運
            毒相關之事（如前述），無暇與被告謝宏宗聯絡，
            直到100 年4 月30日晚間10時57分被告詹智祿與馬
            信安長談836 秒，並討論到可能「塞車」等問題（
            附表一編號41譯文中，馬信安稱：「我現在是說怕
            我這邊送禮去，你朋友那邊也送，店頭那邊會『踢
            車』（台語，意指塞車），你若說不會，就不要緊
            」），之後約過50分鐘，被告詹智祿始在返國後第
            一次打電話給被告謝宏宗告知「要等明天了」、「
            車還沒到」、「哪知道他們〝衝衝做伙〞（台語，
            意指很多事情同時發生）」（附表一編號46），對
            話內容顯與其甫與馬信安談話如附表一編號41所示
            之內容呼應，且經本院於100 年10月31日審理時當
            庭勘驗附表一編號46之通話內容，可知被告謝宏宗
            之語氣甚為無奈與不悅，並無好友間想要相約敘舊
            之熱切或期待感。
        (2)、附表一編號67之譯文中，馬信安向被告詹智祿通知
            接應被告陳仕峰之時間、地點，並談論到貨到後要
            先送給何人，被告詹智祿提議先給「阿忠」（音譯
            ），馬信安表示同意，並稱：「可以啊，這樣你比
            較沒壓力」。揆諸被告詹智祿行動電話內聯絡人中
            ，被告謝宏宗所使用門號0000000000號行動電話之
            代號為「鍾」，與上述「阿忠」發音相同（另參照
            附表二第4 頁馬信安通知馬翠霙之簡訊內容中，稱
            呼被告謝宏宗為「忠哥」，附表二第5 頁之通聯譯
            文中，馬信安在電話中亦直接稱呼被告謝宏宗為「
            阿忠」《或阿宗》）。隔約25分鐘後，被告詹智祿
            再次於附表一編號68之時間打電話向馬信安確認接
            應時間是「明天」（即5 月2 日）無誤，又隔3 分
            鐘，被告詹智祿打電話通知被告謝宏宗明天晚上見
            面（附表一編號69）。上述證據顯示被告詹智祿與
            馬信安通話時談論到貨物到手後要先送給「阿忠」
            ，隨後又聯絡被告謝宏宗約定見面時間，以上開對
            話發生時序及內容觀之，被告謝宏宗應與運輸毒品
            有關。
        (3)、被告詹智祿在附表一編號69所示時間通知明天要與
            被告謝宏宗見面後，隔3 分鐘，被告謝宏宗又以簡
            訊詢問被告詹智祿：「你是等阿太那邊嗎？」（附
            表一編號70），被告詹智祿在不到1 分鐘之時間內
            回傳簡訊：「不是，那邊的又說要慢兩天，你的車
            來了」（附表一編號71），被告謝宏宗雖否認有收
            到附表一編號71之簡訊，但被告詹智祿坦承確實有
            發這個簡訊給被告謝宏宗，只是辯稱其係問被告謝
            宏宗「你的車來了嗎？」（100 年度偵字第4463號
            卷宗第277 頁筆錄參照），然此簡訊顯然是針對附
            表一編號70之問題所回答，並非誤傳，且被告詹智
            祿所傳簡訊內容為肯定句，非疑問句，被告詹智祿
            上述對話所提到的「車」，與附表一編號41所說「
            塞車」，編號46所稱「車就還沒到」等語，應該就
            是指馬信安在附表一編號67所交待之運輸毒品任務
            是否即將展開。
        (4)、被告詹智祿於附表一編號84、85所示時間接獲「張
            董」通知要其準備3 萬元拿給被告陳仕峰，被告隨
            即在5 分鐘後傳簡訊予被告謝宏宗稱：「你來的時
            候帶個4 萬來借我，朋友那不方便要先借他」（附
            表一編號86），雖然當時馬信安已經指示其妹馬翠
            霙匯款3 萬元至蔡家駿之帳戶內，但被告詹智祿尚
            未接獲通知（馬信安直到附表一編號88、89之時間
            才通知被告詹智祿去該帳戶領款），故被告詹智祿
            尚不知已有3 萬元可資運用，是其向被告謝宏宗調
            借款項，顯然也是為了支付運輸毒品所需酬勞。且
            被告詹智祿要向謝宏宗調借4 萬元支付運毒費用，
            簡訊中卻不必多交待用途，只說是「那個朋友」有
            需要，與被告謝宏宗彼此心照不宣，可知被告謝宏
            宗也是本案參與者之一。
        (5)、被告詹智祿在被逮捕之前一刻，正與馬信安通話確
            認收到5 顆海洛因球（附表一編號103 ，被告詹智
            祿於本院審理時解釋譯文中「五碗」是指五顆海洛
            因球的意思），被告詹智祿並向馬信安表示：「等
            一下朋友來找我好了，我再跟你講」。而被告謝宏
            宗確實在當天晚上11時21分許由彰化縣田中鎮住處
            駕車北上找被告詹智祿（附表一編號107 ，被告謝
            宏宗基地台位置在台中市烏日區，被告謝宏宗於本
            院100 年9 月29日審理時坦承其當時是要去找被告
            詹智祿而經過烏日無訛）。揆諸當時被告詹智祿身
            上帶著價值不匪的毒品，大方地在電話中向共犯馬
            信安說明等一下朋友會來找我，對於該位朋友是何
            角色，見面目的為何，則不用再多作說明，足證其
            其二人間亦早已心照不宣，對彼此將要作之事情瞭
            然於胸，堪認該朋友就是附表編號67所談到的「阿
            忠」，也就是在深夜不辭老遠由彰化開車到臺中找
            詹智祿之被告謝宏宗，益徵被告謝宏宗確實參與本
            案。
        (6)、綜觀上述一連串通話內容及事件發展脈絡，可知被
            告詹智祿與被告謝宏宗聯絡之目的，應該就是為了
            100 年5 月2 日之毒品運輸，被告詹智祿準備在事
            成後將部分毒品海洛因交給被告謝宏宗，因此被告
            謝宏宗才會急切地在當日深夜駕車北上與被告詹智
            祿見面。
        (7)、被告詹智祿在100 年4 月28日返國執行運毒任務之
            前，是在於100 年3 月23日搭機出國（參見100 年
            度偵字第44 63 號卷宗第306 頁所附入出境資料）
            ，被告詹智祿在3 月23日出國之後，被告詹智祿與
            謝宏宗彼此間之聯絡未曾間斷（此由本院卷(二)第21
            至25頁之通聯紀錄即可查知兩人密切通聯之情形，
            但在此期間因彰化縣調查站人員對被告謝宏宗之監
            聽作業曾一度在100 年4 月2 日至4 月21日中斷而
            未能錄得該期間之通訊內容，故僅依現有之監聽資
            料整理如附表二所示）。附表二第1 頁所示100 年
            3 月24日（即被告詹智祿出國之翌日）通訊監察譯
            文，被告詹智祿向被告謝宏宗稱：「你就匯就好了
            ! 應該是…回來又有兩個人，現在在練習阿」，被
            告謝宏宗回稱：「練歸練! 功夫不到那也是一樣!
            」，被告詹智祿答：「反正我會教好他」（100 年
            度偵字第4463號卷宗第269 頁背面），而被告陳仕
            峰於警詢稱被告詹智祿確曾經教導過他如何以肛門
            夾帶海洛因（100 年度偵字第4463號卷宗第318 頁
            ），是被告謝宏宗與詹智祿所稱「練習」，應係指
            練習肛門夾帶毒品之技術。被告謝宏宗與詹智祿在
            偵查中，因分別遭羈押禁見，無法串證，對於上開
            通話內容為何，被告謝宏宗說「練習」是指跟廠商
            洽談買皮包的技巧（100 年度偵字第4463號卷宗第
            73頁），被告詹智祿卻說是指「練習做瓊麻浴巾」
            （100 年度偵字第4463號卷宗第274 頁），彼此互
            相矛盾，顯難採信。再觀諸附表二第1 、2 頁之對
            話內容中，被告詹智祿問被告謝宏宗「你要合多少
            」，被告謝宏宗答：「最多也不會超過兩個」、，
            被告詹智祿稱：「現在行情好，你看處理價能不能
            高一點」，被告謝宏宗稱：「我這次在（或再）一
            個就好了」，另告知：「整台的140 」（應指新臺
            幣），對照附表一編號43所示馬信安在與被告詹智
            祿討論到股份出資的問題，也同樣說到「草紙（指
            人民幣）20至25萬」之價格，兩者所討論之內容可
            能都涉及動輒上百萬之毒品標的。又100 年3 月26
            日被告詹智祿與謝宏宗互傳簡訊確認要下單（附表
            二第3 頁），在3 月27日被告詹智祿要謝宏宗快點
            匯款，不要太晚，因為「後面還要轉」等語（附表
            二第4 頁譯文參照），顯見被告謝宏宗與詹智祿有
            某種投資或買賣關係，且被告謝宏宗確實提供資金
            給被告詹智祿運用。
        (8)、觀諸被告謝宏宗與詹智祿的資金往來紀錄，大部分
            是被告謝宏宗匯款到被告詹智祿指定之馬翠霙京城
            銀行帳戶，除在100 年3 月28日下午1 時46分匯款
            20萬元，及同年4 月20日匯款10萬元之外，另在同
            年4 月9 日於彰化田中火車站以現金交付52萬8 千
            元予馬信安之妹馬翠霙，此有馬翠霙帳戶交易明細
            表（100 年度偵字第4463號卷宗第301 頁背面至30
            2 頁）及附表二第4 至5 頁之通訊監察譯文可資參
            佐，並據證人馬翠霙、詹智祿證述在卷（100 年度
            偵字第4463號卷宗第265 至268 頁、第293 至294
            頁），被告謝宏宗也承認有上述匯款、交付現金之
            動作。然而共犯馬信安曾指示證人馬翠霙將其設於
            京城銀行帳戶內之存款轉匯到蔡家駿之帳戶，並要
            求被告詹智祿以該款項支應運毒所需花費，已如前
            述（附表一編號27、44、76、79等譯文內容參照）
            ，顯見馬翠霙之京城銀行帳戶是共犯馬信安調度運
            輸毒品所需資金之帳戶。又從本案全部之通聯紀錄
            及通訊監察譯文觀之，被告謝宏宗從未直接與上游
            馬信安聯絡，只有一次在100 年4 月9 日要交付現
            金給馬翠霙時，曾在電話中與馬信安講到一句話，
            詢問被告詹智祿是否在旁邊，被告詹智祿在電話中
            也特別對被告謝宏宗提供資金表示感謝之意（附表
            二第5 頁最下方之通聯譯文參照），可知被告謝宏
            宗要交付資金或取得毒品，都是找被告詹智祿，別
            無其他管道。而本案發生前，被告詹智祿在100 年
            3 月23日出境至大陸，直到同年4 月28日才返國，
            在此期間被告詹智祿與謝宏宗彼此密切聯絡，已如
            前述，被告謝宏宗多次匯款、交付金錢，然因被告
            詹智祿遲未返台，致無法取得毒品，而急切地想與
            被告詹智祿確認見面時間（附表二第6 頁，附表一
            編號6 、8 之譯文參照）。被告詹智祿返國後，在
            電話中與共犯馬信安商議如何分配毒品，就提到要
            「先給阿忠」（音譯，與「阿鍾」或「阿宗」發音
            雷同）、「這樣比較沒有壓力」等語（附表一編號
            67 ） ，被告詹智祿隨即聯絡被告謝宏宗隔日來見
            面，被告謝宏宗亦依約前往。若非被告詹智祿先遭
            逮捕，被告謝宏宗確實可以在被告詹智祿取貨後1
            至2小 時內順利取得毒品。由此可知被告謝宏宗前
            揭匯款、交付現金之目的，應是為本案運輸毒品所
            需。被告詹智祿在接應被告陳仕峰前要求被告謝宏
            宗帶4 萬元過來應急（附表一編號84至86），顯示
            被告詹志祿找被告謝宏宗周轉資金已有默契，不需
            多作解釋，益徵被告謝宏宗交給共犯馬信安之資金
            ，確實是為本次運毒之資金。
        綜上，以前揭通聯譯文內容相互參照，佐以被告詹智祿
        、謝宏宗在本案發生期間之動向，由事件時序發展軌跡
        之脈絡，可知被告詹智祿與謝宏宗在100 年5 月2 日見
        面目的確實是為了交付毒品，且被告謝宏宗已事先交付
        資金給馬信安等人運用，所以被告詹智祿才會告訴被告
        謝宏宗：「你的車來了」。按刑法上之幫助犯，係指以
        幫助之意思，對於正犯資以助力，而未參與實施犯罪之
        行為者而言，如就構成犯罪事實之一部，已參與實施即
        屬共同正犯（最高法院49年台上字第77號判例意旨參照
        ）。本案雖然被告謝宏宗所提供之資金不少，但應非足
        以支應全部毒品運輸之花費，由全部通聯譯文也顯示被
        告謝宏宗與毒品上游（即馬信安、「張董」等人）互無
        聯絡，被告謝宏宗不知毒品何時能運抵臺灣，亦不知由
        何人運輸來臺，只能苦苦等待被告詹智祿回國，顯見被
        告謝宏宗未參與運輸毒品之構成要件事實，其出資參與
        本案之部分，應是促成運輸毒品計畫之實現，對達成犯
        罪目的施以必要之助益，乃參與構成要件以外之行為，
        係屬幫助犯。至被告謝宏宗辯稱：為了買包包、山寨手
        機、仿冒手錶而與被告詹智祿聯絡，為了投資妻舅在大
        陸的柴油生意及提供生活費給在大陸之妻子而匯款至馬
        翠霙帳戶云云，及被告詹智祿陳述為了向被告謝宏宗借
        款、幫謝宏宗兌換人民幣而有資金往來云云，均顯係事
        後卸責及迴護之詞，不足採信。此部分事證明確，被告
        謝宏宗以提供資金方式幫助跨國運輸海洛因之犯行，事
        證明確，堪以認定。
三、論罪科刑：
(一)、犯罪事實一之部分：
    、核被告詹智祿所為，係犯毒品危害防制條例第4 條第1
        、2 項之販賣第一、二級毒品罪。被告詹智祿與「宋董
        」間，就上開犯行，互有犯意之聯絡及行為之分擔，為
        共同正犯。被告詹智祿因販賣而持有第一、二級毒品之
        低度行為，分別為販賣第一、二級毒品之高度行為所吸
        收，均不另論罪。被告詹智祿係在100 年5 月1 日晚間
        同時販賣第一、二級毒品予友人胡浩良，乃係一行為觸
        犯兩個罪名，應從一重罪即販賣第一級毒品罪處斷。
    、被告詹智祿於偵查及審理中均自白犯行（100 年度偵字
        第44 63 號卷宗第182 至183 頁之偵訊筆錄，及本院歷
        次審理筆錄參照），應依毒品危害防制條例第17條第2
        項規定，減輕其刑。
(二)、犯罪事實二之部分：
    、查扣案如附表三編號2 所示之海洛因，係毒品危害防制
        條例第2 條第2 項第1 款明定之第一級毒品，並經行政
        院依懲治走私條例第2 條第3 項授權所訂管制物品項目
        及其數額公告之甲類第4 目管制進出口物品，被告詹智
        祿、陳仕峰自大陸地區起運海洛因入臺，故核其等所為
        ，係犯毒品危害防制條例第4 條第1 項之運輸第一級毒
        品罪，及懲治走私條例第12 條 、第2 條第1 項之準私
        運管制物品進口罪。至被告詹智祿、陳仕峰持有第一級
        毒品海洛因純質淨重達10公克以上之低度行為，為其運
        輸之高度行為所吸收，不另論罪。被告詹智祿、陳仕峰
        以一私運行為，同時觸犯共同運輸第一級毒品罪、準私
        運管制物品進口罪，為想像競合犯，依刑法第55條之規
        定，應從一重之共同運輸第一級毒品罪處斷。被告詹智
        祿、陳仕峰，及在大陸之共犯馬信安（即附表一編號27
        至29、41至44、67、68、76至81、88、89、91、97、98
        、101 、103 之通話者）、綽號「張董」之男子（即附
        表一編號31、84、85、96之通話者）、綽號「小魚」之
        男子（即附表一編號84譯文內所提到之人），就此部分
        之犯行，互有犯意之聯絡及行為之分擔，為共同正犯。
        另核被告謝宏宗以提供資金方式幫助海洛因運輸來臺，
        係犯刑法第30條第1 項前段、毒品危害防制條例第4 條
        第1 項之「幫助運輸第一級毒品罪」，及刑法第30條第
        1 項前段、懲治走私條例第12條、第2 條第1 項之「幫
        助準私運管制物品進口罪」。被告謝宏宗多次匯款、交
        付現金，係為同一次運輸毒品之目的所實施之接續行為
        ，僅為一個幫助行為，並同時觸犯兩個罪名，為想像競
        合犯，應依刑法第55條之規定，從一重之幫助運輸第一
        級毒品罪處斷。至起訴書記載被告謝宏宗是運輸毒品之
        正犯，惟本院認其未參與構成要件行為，僅屬幫助犯，
        又正犯及幫助犯間所適用處罰條文相同，乃參與犯罪之
        程度不同，本院改論以罪責較低之幫助犯，無礙於被告
        謝宏宗防禦權之行使，亦不生變更起訴法條之問題，附
        此敘明。
    、被告詹智祿、陳仕峰於偵查及審理中均自白犯行（100
        年度偵字第4463號卷宗第182 至186 頁、第191 至193
        頁之偵訊筆錄，及本院歷次審理筆錄參照），應依毒品
        危害防制條例第17條第2 項規定，減輕其刑。被告詹智
        祿於遭彰化縣調查站人員逮捕後，另帶同調查站人員至
        采岩汽車旅館逮捕共犯即被告陳仕峰，符合「供出共犯
        」之要件，併得依毒品危害防制條例17條第1 項減輕其
        刑，並依法遞減之。
    、被告謝宏宗為幫助犯，故依刑法第30條第2 項之規定，
        減輕其刑。
(三)、爰審酌被告等人明知海洛因第一級毒品，被告詹智祿亦知悉
    甲基安非他命為第二級毒品，海洛因、甲基安非他命使用容
    易成癮，濫行施用，非但對施用者身心造成傷害，且多有施
    用致死之案例，而因其成癮性，常使施用者經濟地位發生實
    質改變而處於劣勢，容易造成家庭破裂戕害國力，為國家嚴
    格查禁之違禁物，被告詹智祿為上游共犯「宋董」販賣第一
    、二級毒品，又參與馬信安、「張董」、「小魚」集團運輸
    海洛因犯罪計畫，並引介友人即被告謝宏宗提供運毒資金，
    雖被告詹智祿非決策運毒細節之核心角色，卻仍屬執行任務
    之關鍵人物，且查獲海洛因純度高，市價甚鉅，倘流入市面
    ，危害非輕，足證被告詹智祿惡性重大，然其到案後就自己
    犯行坦承不諱，態度尚屬良好；而被告陳仕峰負責以肛門夾
    帶海洛因運輸來臺，所承擔之風險高，獲利僅3 萬元，顯為
    集團外圍份子，到案後並坦承犯行，態度良好，惟所夾帶海
    洛因數量多且純度高，社會危害性大，自非可輕縱；至被告
    謝宏宗提供大量資金予被告詹智祿所屬運毒集團周轉使用，
    圖謀事後分得運抵國內之部分海洛因，對正犯所挹注之幫助
    甚多，且到案後始終矢口否認犯行，未見悔意，態度不佳，
    暨其等智識程度、辯護人所具狀陳報之被告三人家庭狀況等
    一切情狀，分別量處如主文之刑，並就被告詹智祿部分定其
    應執行之刑，以示懲儆。
(四)、關於沒收：
    、扣案如附表三編號2 （海洛因球5 顆）、編號7 （海洛
        因1 袋）、編號8 （甲基安非他命1 袋），均係本案查
        獲之毒品，應依毒品危害防制條例第18條前段之規定宣
        告沒收銷燬之。
    、按毒品危害防制條例第19條第1 項規定，犯該條例第4
        條至第9 條、第12條、第13條或第14條第1 項、第2 項
        之罪者，其供犯罪所用或因犯罪所得之財物，均沒收之
        ，係採義務沒收主義。且金錢為代替物，重在兌換價值
        ，而不在原物，自難拘泥於沒收原物之理論，認沒收販
        賣毒品所得之金錢，以當場查獲扣押者為限，苟能證明
        其為販賣毒品所得之金錢，均應予以沒收（最高法院92
        年度臺上字第5227號判決參照）。按沒收為從刑之一種
        ，依主從不可分之原則，應附隨緊接於主刑之下而同時
        宣告；又共同正犯因相互間利用他人之行為，以遂行其
        犯意之實現，本於責任共同之原則，有關沒收部分，對
        於共犯間供犯罪所用之物，自均應為沒收之諭知。惟幫
        助犯僅係對於犯罪構成要件以外行為為加工，並無共同
        犯罪之意思，自不適用該責任共同原則，對於正犯所有
        供犯罪所用之物或犯罪所得之物，亦為沒收之諭知（最
        高法院91年度台上字第5583號判決參照）。至共同正犯
        之犯罪所得為現款時，因係合併計算，且於全部或一部
        不能沒收時，以其財產抵償之，為避免執行時發生重複
        沒收、抵償之情形，故各共同正犯之間係採連帶沒收主
        義，於裁判時僅諭知連帶沒收，不得就全體共同正犯之
        總所得，對各該共同正犯分別重複諭知沒收（最高法院
        95年度臺上字第6051號判決要旨參照）。依此說明如下
        ：
        (1)、扣案如表編號1 （被告詹智祿行動電話）、編號3
            （被告陳仕峰行動電話）、編號6 （保險套1 袋）
            所示之物，各係被告詹智祿、陳仕峰所有，且分別
            係供其實施本案犯罪用之聯絡及運輸毒品工具，是
            應依毒品危害防制條例第19條第1 項規定，在各相
            關犯行之主文項下宣告沒收。
        (2)、扣案如附表編號9 所示被告謝宏宗之行動電話，係
            被告謝宏宗所有，且為供本案幫助運輸毒品犯罪使
            用之物，應依刑法第38條第1 項第2 款之規定宣告
            沒收。
        (3)、被告陳仕峰運輸毒品所獲3 萬元，其中2 萬9 千元
            已扣案，應依毒品危害防制條例第19條第1 項規定
            諭知沒收，其餘1 千元業經收取而未扣案，應依毒
            品危害防制條例第19條第1 項規定諭知沒收，如全
            部或一部不能沒收時，以其財產抵償之，此部分基
            於共同正犯間責任共同之法理，應分別在共同被告
            陳仕峰、詹智祿主文項下宣告其他共犯連帶沒收，
            未扣案部分若有全部或一部不能沒收之情形，則以
            其等財產連帶抵償之。
        (4)、共犯「宋董」、馬信安、「張董」等男子持用並供
            聯絡本案犯罪使用之行動電話，並未扣案，且無法
            證明係共犯本人所有，爰不予宣告沒收。
        (5)、被告詹智祿販售半兩海洛因及半兩甲基安非他命予
            友人胡浩良之價金8 萬元尚未收取，故無犯罪所得
            沒收之問題。
    、其餘扣案之行動電話，雖係被告詹智祿或陳仕峰所有，
        但無法證明與本案犯罪有何聯絡，又扣案之訂位資料、
        車票、護照、登機證等物，係被告陳仕峰搭機、轉搭高
        鐵時之證件及收據資料，並非直接供犯罪使用之物，均
        不予宣告沒收。
四、臺灣彰化地方法院檢察署100 年度偵字第6943號移送併辦意
    旨書所載之移送事實，與起訴事實相同，為同一案件，本院
    自應併予審理。
五、本案上游共犯「馬信安」（即證人馬翠霙之兄）身分已可特
    定，且參與犯罪之事證明確，應由檢察官另行偵辦處理，併
    予敘明。
貳、無罪部分：
(一)、公訴意旨另以：被告陳仕峰、謝宏宗與「宋董」共同基於運
    輸海洛因及私運管制物品進口之犯意聯絡，被告謝宏宗負責
    提供資金，「宋董」則指示某成年男子於100 年4 月30日運
    輸3 兩海洛因及1 兩甲基安非他命入臺灣，並由被告詹智祿
    於100 年5 月1 日凌晨與該人在臺中市○○○路與文心路口
    見面拿取該批毒品，是認被告陳仕峰、謝宏宗此部分所為，
    係犯毒品危害防制條例第4 條第1 項之運輸第一級毒品罪，
    及懲治走私條例第2 條第1 項之私運管制物品進口罪嫌等語
    。
(二)、惟按犯罪事實應依證據認定之，無證據不得認定犯罪事實。
    又不能證明被告犯罪者，應諭知無罪之判決，刑事訴訟法第
    154 條第2 項、第301 條第1 項分別定有明文。又認定不利
    於被告之事實，須依積極證據，苟積極證據不足為不利於被
    告事實之認定時，即應為有利於被告之認定，更不必有何有
    利之證據。另按事實之認定，應憑證據，如未能發現相當證
    據，或證據不足以證明，自不能以推測或擬制之方法，以為
    裁判基礎；又認定犯罪事實，所憑之證據，雖不以直接證據
    為限，間接證據亦包括在內，然無論直接或間接證據，其為
    訴訟上之證明，須於通常一般之人均不致於有所懷疑，而得
    確信其為真實之程度者，始得據之為有罪之認定，倘其證明
    尚未達到此一程度，而有合理性懷疑之存在時，即無從為有
    罪之認定（最高法院30年上字第816 號判例、40年臺上字第
    86號判例、30年上字第1831號判例及76年臺上字第4986 號
    判例分別著有明文可資參照）。
(三)、公訴人認被告詹智祿、謝宏宗涉有此部分犯行，係以被告陳
    仕峰之警詢、偵訊供述、證人胡浩良於警詢、偵訊供述，扣
    案如附表編號7 、8 所示之毒品，及相關通聯譯文等證據，
    為主要論據。惟被告詹智祿堅決否認有此部分之犯行，辯稱
    ：「宋董」託人於100 年5 月1 日凌晨在臺中市○○○路與
    文心路口拿給我的海洛因3 兩、甲基安非他命1 兩，早在我
    回國前就在國內，也不是由大陸運輸入境，我沒有參與此批
    毒品運輸或走私管制物品之犯行等語，被告謝宏宗亦堅決否
    認此部分犯行，辯稱：我與本案毫無關聯等語。經查：被告
    詹智祿於本院審理時解釋附表一編號4 、5 之譯文含義略稱
    ：「『鄉下』是指台灣，『茶』是指毒品，『和董』是宋董
    的朋友，『拖了十幾天』是指毒品到了台灣還沒有賣出去，
    『少爺』是指他的小弟，『三份茶』是指3 兩海洛因，…因
    這批毒品的品質不好，宋董要問我回臺灣是否可以幫他處理
    掉這些毒品」等語（本院卷第156 頁），又對照編號1 至5
    、37、47、48、65、67等相關通聯譯文內容，足證在被告詹
    智祿100 年4 月28日回臺之前，「宋董」所稱之毒品確實已
    經出現在臺灣，且被告詹智祿是在返國前臨時被「宋董」告
    知有該批品質較差之毒品，要求被告詹智祿返國後代為販售
    處理，尚無證據足以證明被告詹智祿事前參與運輸毒品、私
    運管制物品進口等犯行，已如前述，而證人胡浩良僅能證明
    其向被告詹智祿購買毒品之事實，無法證明毒品來源，自不
    能證明被告詹智祿有起訴書所載之運輸犯行。上述證據顯示
    被告詹智祿對於該批毒品之來源可能無所知悉，更遑論凡事
    透過被告詹智祿代為與上游接洽處理之被告謝宏宗，應更無
    法知悉此批毒品之來源或參與該運輸行為。又由附表一、二
    所示之相關通聯譯文中，足以證明被告謝宏宗要向被告詹智
    祿拿取之毒品，應該是指100 年5 月2 日由被告陳仕峰運輸
    毒品來臺之海洛因，已詳如前述（參見理由欄第二之(二)之說
    明），並無足充分證據足以證明被告謝宏宗是要向被告詹智
    祿拿取「宋董」委託被告詹智祿代為販售之毒品（即本批
    100 年5 月1 日凌晨取得之毒品），是本院認此部分證據尚
    未至一般人均無所懷疑而得確信為真實之程度，而刑法刪除
    牽連犯規定後，運輸毒品行為與販賣行為已非裁判上一罪之
    牽連關係（最高法院97年度台上字第3494號判決參照），此
    部分起訴書所載運輸毒品事實既屬不能證明，爰依法為無罪
    之諭知。
據上論斷，應依刑事訴訟法第299 條第1 項前段、第301 條第1
項，毒品危害防制條例第4 條第1 項、第17條第1 項、2 項、第
18條第1 項前段、第19條第1 項，懲治走私條例第2 條第1 項、
第11條、第12條，刑法第11條、第28條、第30條第1 項前段、第
2 項、51條第5 款、，第55條、第38條第1 項第2 款，判決如主
文。
本案經檢察官賴志盛到庭執行職務。
中    華    民    國  100     年    11    月    21     日
                  刑事第七庭    審判長法  官  葉明松
                                      法  官  汪曉君
                                      法  官  黃玉齡
以上正本證明與原本無異。
如不服本判決應於收受判決後十日內向本院提出上訴書狀，並應
敘述具體理由。其未敘述上訴理由者，應於上訴期間屆滿後二十
日內向本院補提理由書（均須按他造當事人之人數附繕本），切
勿逕送上級法院。
中    華    民    國  100     年    11    月    21     日
                                      書記官  黃鏽金
附錄論罪科刑法條：
毒品危害防制條例第4條
製造、運輸、販賣第一級毒品者，處死刑或無期徒刑；處無期
  徒刑者，得併科新臺幣2 千萬元以下罰金。
製造、運輸、販賣第二級毒品者，處無期徒刑或7 年以上有期
  徒刑，得併科新臺幣1 千萬元以下罰金。
製造、運輸、販賣第三級毒品者，處5 年以上有期徒刑，得併
  科新臺幣7 百萬元以下罰金。
製造、運輸、販賣第四級毒品者，處3 年以上10年以下有期徒
  刑，得併科新臺幣3 百萬元以下罰金。
製造、運輸、販賣專供製造或施用毒品之器具者，處1 年以上
  7 年以下有期徒刑，得併科新臺幣1 百萬元以下罰金。
前五項之未遂犯罰之。
懲治走私條例第12條
自大陸地區私運物品進入臺灣地區，或自臺灣地區私運物品前往
大陸地區者，以私運物品進口、出口論，適用本條例規定處斷。
懲治走私條例第2條
私運管制物品進口、出口逾公告數額者，處7 年以下有期徒刑，
得併科新臺幣3 百萬元以下罰金。
前項之未遂犯罰之。
第 1 項所稱管制物品及其數額，由行政院公告之。